【裁判字號】    90,自,187
【裁判日期】    901018
【裁判案由】    傷害
【裁判全文】
臺灣士林地方法院刑事判決                            九十年度自字第一八七號
    自  訴  人  甲○○
    被      告  乙○○
右列被告因傷害案件，經自訴人提起自訴，本院判決如左：
    主  文
乙○○傷害人之身體，累犯，處有期徒刑貳月，如易科罰金，以佰元折算壹日。汽
車枴杖鎖壹支沒收。
    事  實
一、乙○○前於民國八十七年間因詐欺案件，經臺灣高等法院判處有期徒刑十月確定
    ，並於八十八年八月一日因縮短刑期執行完畢。甲○○自九十年六月一日起受僱
    於乙○○，擔任司機之工作，迄同年七月二十三日離職。於九十年八月二十日下
    午三時三十分許，甲○○至乙○○位於台北市○○區○○街八十五巷八號五樓住
    處找乙○○領取七月份未領之工資時，雙方因金錢問題發生爭執，乙○○竟基於
    傷害之故意，持其所有之汽車枴杖鎖一支擊打甲○○之頭部、頸部，經甲○○抗
    拒而與乙○○相互扭打倒地，致甲○○受有右側顳骨處頭皮下瘀腫約五×三公分
    、右頸部多處小面積瘀腫、右顴骨處瘀腫約三×三公分、右前臂擦傷二×○．五
    公分、左手指掌關節處多處小擦傷。
二、案經自訴人甲○○提起自訴。
    理  由
一、訊據被告乙○○雖坦承於右揭時、地與自訴人因金錢問題發生爭執，惟矢口否認
    有持汽車拐杖鎖毆打自訴人成傷，辯稱：當時自訴人手上有拿一串不明之尖銳物
    品，他有警告我，我很緊張，所以我有拿柺杖鎖警告他不要在我家吵鬧，他當時
    站起來，背部可能有碰到柺杖鎖，．．．我沒有用柺杖鎖打他的頭，他頭上的傷
    ，可能是倒地時撞到陽台上花盆時被玻璃弄到。他從沙發站起來時有打我一拳，
    他可能以為我要攻擊他云云。經查，右揭犯罪事實業據自訴人指訴甚詳，且有台
    北市立陽明醫院診斷書一紙在卷可憑，依前揭診斷書所載，自訴人之頭、頸部所
    受之傷勢為「瘀腫」，與自訴人所訴係遭被告持汽車拐杖鎖之鈍器毆擊造成相符
    ，且若非被告持拐杖鎖打擊自訴人，而係自訴人自己因起身而碰到拐杖鎖，當無
    造成前揭「瘀腫」傷之可能。另依被告所提案發現場照片觀之，被告住處陽台之
    落地玻璃門雖有因撞擊而破裂之情形，惟若自訴人之頭部或身體確有撞擊該玻璃
    門，則自訴人應僅撞擊處一處受傷，且依該玻璃門已因撞擊而碎裂之情況觀之，
    自訴人所受之傷極可能是割裂傷或刺傷，而非「瘀腫」，故被告所辯當屬諉卸之
    詞，不足採信。是事證明確，被告犯行堪予認定，應依法論科。
二、核被告所為係犯刑法第二百七十七條第一項之普通傷害罪。被告有事實欄所載之
    犯罪科刑執行情形，此為被告所供承，復有臺灣高等法院檢察署刑案紀錄簡覆表
    一份附卷可稽，其受有期徒刑執行完畢，五年內再犯本件有期徒刑以上之罪，為
    累犯，應依刑法第四十七條規定加重其刑。爰審酌被告前有犯罪紀錄，品行不佳
    ，其身為自訴人之雇主，其犯罪之動機系自訴人前往其住處請求領取薪資時與自
    訴人發生爭執進而持汽車拐杖鎖擊打自訴人成傷，於犯罪後迄未將自訴人應領之
    薪資給付自訴人且亦未賠償自訴人所受之損害等一切情狀，量處如主文所示之刑
    示懲，並諭知易科罰金之折算標準。
三、被告持以毆打自訴人之汽車拐杖鎖雖未扣案，惟係被告所有，此為被告所自承，
    且係被告用以供犯罪所用之物，亦無證據足證業已滅失，應依法宣告沒收。
據上論斷，應依刑事訴訟法第三百四十三條、第二百九十九條第一項前段、刑法第二
百七十七條第一項、第四十七條、第四十一條第一項前段、第三十八條第一項第二款
，罰金罰鍰提高標準條例第一條前段、第二條，判決如主文。
中    華    民    國      九十        年      十        月      十八    日
                                  臺灣士林地方法院刑事第二庭
                                          法  官
右正本證明與原本無異。
如不服本判決，應於判決送達後十日內，向本院提出上訴狀。
                                          書記官
中    華    民    國      八十        年              月              日
附錄本案論罪科刑法條全文
刑法第二百七十七條第一項
傷害人之身體或健康者，處三年以下有期徒刑、拘役或一千元以下罰金。


司法院資訊處製作；財團法人民間司法改革基金會備份。
